臺灣嘉義地方法院刑事判決　　　　　　　 96年度易字第205號
公　訴　人　臺灣嘉義地方法院檢察署檢察官
被　　　告　甲○○
上列被告因竊盜案件，經檢察官提起公訴（96年度偵字第1540號
號），被告於準備程序中就被訴事實為有罪之陳述，經本院合議
庭裁定由受命法官改依簡式審判程序審理，判決如下：
    主  文
甲○○踰越安全設備夜間侵入住宅竊盜，累犯，處有期徒刑柒月
；又夜間侵入住宅竊盜，累犯，處有期徒刑捌月。應執行有期徒
刑壹年。
    事實及理由
一、本件係經被告甲○○於準備程序當庭表示認罪，而經本院裁
    定以簡式審判程序加以審理，則依據刑事訴訟法第二百七十
    三條之二、同法第一百五十九條第二項之規定，不適用傳聞
    法則有關限制證據能力之相關規定，合先敘明。
二、犯罪事實：甲○○前因竊盜案件，經臺灣高等法院臺南分院
    判處有期徒刑六月確定，經入監執行，於民國九十一年十二
    月二十六日易科罰金執行完畢。詎仍不知警惕，復意圖為自
    己不法之所有，於九十五年一月八日凌晨某時，攀爬至嘉義
    縣民雄鄉○○路三八號現有人居住之「明香超市」二樓，並
    踰越二樓落地窗上之氣窗後，侵入「明香超市」內，徒手竊
    取乙○○所有之現金新臺幣（下同）三萬元。繼於九十五年
    十一月六日凌晨某時，復另行起意，意圖為自己不法之所有
    ，攀爬住宅旁廣告看板鐵架，自二樓陽台侵入丙○○位於嘉
    義縣民雄鄉○○路○段三一巷十九號住處房間內，徒手竊取
    丙○○所有現金九千元。嗣經丙○○發覺遭竊，報警處理，
    始循線查獲上情。案經嘉義縣警察局民雄分局移送臺灣嘉義
    地方法院檢察署檢察官偵查起訴。
三、上開事實有下列證據足資證明：
  (1)被告甲○○於警詢、偵查及本院審理時之自白。
  (2)證人丙○○、乙○○於偵查中及證人乙○○於本院審理時之
    證述（見偵卷第七頁及本院九十六年五月十日審判筆錄）。
    至證人乙○○固於偵查中、審理時證稱：案發時，發現二樓
    落地窗之門鎖有被破壞之情形等語。惟本院函請嘉義縣警察
    局民雄分局派員前往案發現場採證，該分局函覆現場採證時
    ，二樓一台落地窗未上門閂，門閂亦未遭破壞等節，並附照
    片六張佐證，有該分局九十六年四月九日嘉民警偵字第０九
    六００二四六九一號函附於本院卷可稽。參以附卷之照片所
    示，該落地窗緊鄰陽台欄杆，又落地窗門閂係自內鎖上，實
    難想像被告攀爬至陽台中間、懸空隔著欄杆，穿越玻璃而破
    壞門閂之情節，被告亦矢口否認有攜帶工具破壞該落地窗門
    閂之行為，以罪疑為輕之法理，應為有利於被告之認定，即
    被告係踰越該落地窗上之窗戶進入屋內乙節，較可採信。
  (3)照片五張（見警卷第十三至十五頁）。
  (4)內政部警政署刑事警察局鑑驗書（見警卷第十六至十七頁）
    。
  (5)綜上，被告自白核與事實相符，事證已甚明確，堪以認定，
    應依法論科。
四、按刑法第三百二十一條第一項第二款所謂「安全設備」，乃
    指門扇牆垣以外，依通常觀念足認防盜之一切設備而言，如
    窗戶、冷氣孔、房間門或通往陽台之門即屬之。核被告所為
    ，分別為刑法第三百二十一條第一項第一款、第二款踰越安
    全設備夜間侵入住宅竊盜罪及同條第一款夜間侵入住宅竊盜
    罪。被告所犯上開二罪，犯意各別，行為互殊，應予分論併
    罰。再被告前因竊盜案件，經臺灣高等法院臺南分院判處有
    期徒刑六月確定，經入監執行，於九十一年十二月二十六日
    易科罰金執行完畢等情，有臺灣高等法院被告前案紀錄表、
    臺灣嘉義地方法院檢察署刑案資料查註紀錄表各一份附卷可
    按，其於有期徒刑之執行完畢五年以內，故意再犯本案有期
    徒刑以上之罪，係屬累犯，各應依刑法第四十七條第一項規
    定，加重其刑。爰審酌被告國小畢業之智識程度，行竊之犯
    罪手段，所竊得之財物價值、與被害人乙○○成立調解，取
    得被害人乙○○之諒解、被害人所受損害程度非鉅，以及被
    告坦承犯行，犯後態度良好等一切情狀，分別量處如主文所
    示之刑。又修正後刑法第二條第一項規定：「行為後法律有
    變更者，適用行為時之法律。但行為後之法律有利於行為人
    者，適用最有利於行為人之法律」。被告行為後，刑法第五
    十一條業於九十四年一月七日修正公布，並於九十五年七月
    一日施行，修正前刑法第五十一條規定：「數罪併罰，分別
    宣告其罪之刑，依左列各款定其應執行者：」其中第五款規
    定：「宣告多數有期徒刑者，於各刑中之最長期以上，各刑
    合併之刑期以下，定其刑期。但不得逾二十年。」修正後刑
    法第五十一條第五款規定：「宣告多數有期徒刑者，於各刑
    中之最長期以上，各刑合併之刑期以下，定其刑期。但不得
    逾三十年。」比較結果，修正後刑法並非較有利於行為人，
    依刑法第二條第一項前段之規定，仍應依修正前刑法，定其
    應執行之刑。至公訴人認被告於九十五年一月八日凌晨之竊
    盜犯行係犯毀壞安全設備夜間侵入住宅竊盜罪，本院認被告
    並無破壞門閂犯行，業如前述，而被告本次竊盜犯行祇有一
    個，並祇成立一罪，僅加重條件有變更，尚不生變更起訴法
    條之問題，附此敘明。
據上論斷，應依刑事訴訟法第二百七十三條之一第一項、第二百
九十九條第一項前段、第三百十條之二、第四百五十四條第二項
，刑法第二條第一項前段、第三百二十一條第一項第一款、第二
款、第四十七條第一項、修正施行前刑法第五十一條第五款，判
決如主文。
本案經檢察官邱美英到庭執行職務。
中　　華　　民　　國　　96　　年　　5 　　月　　25　　日
                  刑事第四庭    法  官  王慧娟
上為正本證明與原本無異。
如不服本判決，應於送達後10日內，向本院提出上訴狀。
中　　華　　民　　國　　96　　年　　5 　　月　　25　　日
                            　　書記官　黃子祝
附錄本判決論罪之法條：
中華民國刑法第321條第1項第1、2款（加重竊盜罪）
犯竊盜罪而有左列情形之一者，處 6 月以上、 5 年以下有期徒
刑：
一  於夜間侵入住宅或有人居住之建築物、船艦或隱匿其內而犯
    之者。
二  毀越門扇、牆垣或其他安全設備而犯之者。
